【裁判字號】    92,訴,38
【裁判日期】    920212
【裁判案由】    偽造貨幣
【裁判全文】
臺灣桃園地方法院刑事判決                            九十二年度訴字第三八號
    公  訴  人  臺灣桃園地方法院檢察署檢察官
    被      告  乙○○  男  四.
    指定辯護人  本院公設辯護人  甲○○
右列被告因行使偽造貨幣案件，經檢察官提起公訴（九十一年度偵字第一七四三三號
），本院判決如左：
        主  文
乙○○意圖供行使之用而收集偽造之通用紙幣，累犯，處有期徒刑伍年。
扣案之偽鈔即新臺幣壹仟元券共柒張，均沒收。
        事  實
一、乙○○素行不良、前科累累，曾於民國七十四年間因犯恐嚇罪，經判處有期徒刑
    一年十月確定，又於七十六年間因犯賭博罪，經判處有期徒刑六月確定，該二罪
    刑均經執行完畢；再於八十年間因違反藥物藥商管理法、麻醉藥品管理條例等案
    件，經本院於八十一年五月十一日判處有期徒刑一年五月確定，又於八十年間犯
    恐嚇取財罪，經臺灣新竹地方法院於八十一年一月十六日判處有期徒刑二年確定
    ，再於八十一年間因犯竊盜罪，經臺灣新竹地方法院於八十一年三月廿七日判處
    有期徒刑五月確定，又於八十年間因犯詐欺罪，經本院判處有期徒刑三月，該判
    決並於八十一年十月六日確定，嗣前開有期徒刑二年、五月、三月合併更定執行
    刑為有期徒刑二年六月，該更定之刑與前開有期徒刑一年五月先後接續執行，刑
    起日期為八十一年二月廿六日，至八十四年四月廿一日假釋出監，至八十四年十
    月十九日縮刑期滿；其又於八十五年間因違反麻醉藥品管理條例，經臺灣新竹地
    方法院於八十五年三月十五日判處有期徒刑六月確定，經入監服刑，於八十六年
    二月六日執行完畢；再於八十五年間因違反麻醉藥品管理條例等案件，其中非法
    吸用安非他命部分，先經臺灣高等法院判處有期徒刑七月，該判決並於八十六年
    十二月廿四日確定，該部分先經執行，於八十八年二月廿二日入監執行完畢，販
    賣安非他命部分則經臺灣高等法院以八十七年度上更（一）字第三五九號判處有
    期徒刑五年二月，嗣經最高法院於九十年四月十一日以九十年度台上字第二０四
    五號維持確定，其又於八十九年間因犯贓物罪，經臺灣苗栗地方法院於八十九年
    十月卅日判處有期徒刑六月確定，前開有期徒刑五年二月、六月先後接續執行，
    自九十一年六月廿日起入監執行，須至九十七年二月十九日始執行完畢（現正服
    該二罪刑）。猶不知悛悔，竟意圖供行使之用，於民國九十一年六月十九日下午
    四時許，在台北縣汐止市某處，向綽號「小婉」之年籍姓名均不詳之成年女子，
    收受偽造之新台幣（下同）一千元券（號碼：ＣＲ三六八七三六ＶＧ二張、ＣＲ
    三六八七四八ＶＧ三張、ＢＮ八○一七九四ＺＡ二張）共七張，持之欲伺機使用
    。嗣於同年月二十日凌晨一時十八分許，經警在台北市○○路與桂林路口查獲，
    扣得上開千元偽鈔七張。
二、案經台北市政府警察局萬華分局移送台灣台北地方法院檢察署呈請台灣高等法院
    檢察署檢察長令轉臺灣桃園地方法院檢察署檢察官偵查起訴。
        理  由
一、訊據被告乙○○固不否認持有右開偽造紙券，然矢口否認右開犯行，辯稱：該批
    扣案之偽鈔係「小婉」給付之貨款，伊並不知係偽鈔云云。惟查：被告於警、偵
    訊時均供稱綽號「小婉」之不詳姓名成年女子與綽號「阿寶」、「阿忠」等人專
    門製造偽鈔，且其前曾向「小婉」收受五百元面額之偽鈔等情，足認被告明知「
    小婉」等人製造且持有偽鈔，是若確如被告所辯，被告向「小婉」收取多達七千
    元之貨款時，豈有不仔細檢查之理？非惟如是，扣案之偽鈔中有多張之號碼竟完
    全相同，即編號ＣＲ三六八七三六ＶＧ者有二張、編號ＣＲ三六八七四八ＶＧ者
    有三張、編號ＢＮ八○一七九四ＺＡ者有二張，此明顯為偽鈔之典型特徵，復以
    ，扣案之新版千元偽鈔，除靠左邊有一直列之防偽斑馬線外，其餘之防偽功能均
    付闕如，被告在明知「小婉」印製偽鈔之背景下，豈有仍對前開極明顯易知扣案
    紙鈔為偽鈔之諸項特徵全數加以忽略而無心收受之理？被告若無收集供行使之用
    ，何會甘心平白無故收受明知之偽鈔而用供他人支付其之貨款？此外，扣案之鈔
    票七張經送中央銀行鑑定確為偽鈔，此有中央銀行發行局九十一年七月八日台央
    發字第○九一○○三○九四九號函在卷可稽，另有偽鈔七張扣案可資為證，本件
    事證至屬明確，被告犯行足堪認定。
二、核被告所為，係犯刑法第一百九十六條第一項之意圖供行使之用而收集偽造之通
    用紙幣罪。被告出諸一行為決意而以一行為同時收集前開七張偽造之紙幣，僅以
    一行為論。被告曾於七十四年間因犯恐嚇罪，經判處有期徒刑一年十月確定，又
    於七十六年間因犯賭博罪，經判處有期徒刑六月確定，該二罪刑均經執行完畢；
    再於八十年間因違反藥物藥商管理法、麻醉藥品管理條例等案件，經本院於八十
    一年五月十一日判處有期徒刑一年五月確定，又於八十年間犯恐嚇取財罪，經臺
    灣新竹地方法院於八十一年一月十六日判處有期徒刑二年確定，再於八十一年間
    因犯竊盜罪，經臺灣新竹地方法院於八十一年三月廿七日判處有期徒刑五月確定
    ，又於八十年間因犯詐欺罪，經本院判處有期徒刑三月，該判決並於八十一年十
    月六日確定，嗣前開有期徒刑二年、五月、三月合併更定執行刑為有期徒刑二年
    六月，該更定之刑與前開有期徒刑一年五月先後接續執行，刑起日期為八十一年
    二月廿六日，至八十四年四月廿一日假釋出監，至八十四年十月十九日縮刑期滿
    ；其又於八十五年間因違反麻醉藥品管理條例，經臺灣新竹地方法院於八十五年
    三月十五日判處有期徒刑六月確定，經入監服刑，於八十六年二月六日執行完畢
    ；再於八十五年間因違反麻醉藥品管理條例等案件，其中非法吸用安非他命部分
    ，先經臺灣高等法院判處有期徒刑七月，該判決並於八十六年十二月廿四日確定
    ，該部分先經執行，甫於八十八年二月廿二日入監執行完畢，此有台灣高等法院
    被告全國前案紀錄表一紙在卷可稽，其於執行完畢五年內再犯本件有期徒刑以上
    之罪，為累犯，應依刑法第四十七條之規定，加重其刑。爰審酌被告之犯行嚴重
    擾亂我國金融秩序、其收受之偽鈔數量及金額、其前科累累、素行不良、犯後態
    度亦不佳等一切情狀，量處如主文所示之刑。扣案之偽鈔即新臺幣壹仟元券共柒
    張，應依刑法第二百條之規定宣告沒收。
據上論斷，應依刑事訴訟法第二百九十九條第一項前段，刑法第一百九十六條第一項
、第四十七條、第二百條，罰金罰鍰提高標準條例第一條前段，判決如主文。
本案經檢察官張尹敏到庭執行職務
中      華      民      國      九十二    年    二      月      十二    日
                                臺灣桃園地方法院刑事第一庭
                                      法  官    曾  雨  明
右正本證明與原本無異。
如不服本判決，應於判決送達後十日內向本院提出上訴狀( 應附繕本 )，上訴於
臺灣高等法院。
                                      書記官    戴  育  萍
中        華        民        國   九十二   年     二     月    十七    日
附論罪科刑依據之法條：
刑法第一百九十六條第一項
行使偽造、變造之通用貨幣、紙幣、銀行券，或意圖供行使之用而收集或交付於人者
，處三年以上十年以下有期徒刑，得併科五千元以下罰金。


司法院資訊處製作；財團法人民間司法改革基金會備份。
